【裁判字號】    97,交聲,708
【裁判日期】    970729
【裁判案由】    違反道路交通管理處罰條例聲明異議
【裁判全文】
臺灣士林地方法院交通事件裁定         97年度交聲字第708號
原處分機關  臺北市交通事件裁決所
異  議  人
即受處分人  甲○○
上列異議人即受處分人因違反道路交通管理處罰條例事件，對於
臺北市交通事件裁決所於中華民國97年5 月26日所為之處分（原
處分案號：北市裁三字第裁22-F00000000號），聲明異議，本院
裁定如下：
    主  文
異議駁回。
    理  由
一、按汽車駕駛人，行車速度，超過規定之最高時速，或低於規
    定之最低時速，除有第43條第1 項第2 款情形外，處新臺幣
    （下同）1,200 元以上2,400 元以下罰鍰，並記違規點數1
    點，道路交通管理處罰條例第40條、第63條第1 項第1 款分
    別定有明文。
二、原處分意旨略以：受處分人即異議人甲○○於民國97年3 月
    23日下午4 時53分許，駕駛車牌2931-RG 號自用小客車，行
    經速限時速60公里之臺13線52.6公里處，以時速79公里之速
    度行駛，經苗栗縣政府警察局交通分隊員警拍照採證逕行舉
    發其「汽車駕駛人行車速度，超過規定之最高時速未滿20公
    里」之違規，爰依道路交通管理處罰條例第40條之規定，裁
    處罰鍰1,600 元，並依同條例第63條第1 項第1 款規定，記
    違規點數1 點等語。
三、異議意旨略以：(一)受處分人即異議人甲○○於97年3 月23日
    當天，到臺北與2 名日本友人在晶華酒店咖啡廳商談及在長
    春路之粵苑餐廳用午餐，嗣後便回友人住宿之飯店及外出購
    物，至翌日（24日）始南下至臺中縣大里工業區，受處分人
    並未於舉發時間駕駛車牌2931-RG 號自用小客車行經該違規
    地點；(二)受處分人所有之上開車號自用小客車曾於96年8 月
    21日在彰化員林遭他車擦撞，車身有明顯之擦撞痕跡，有案
    發當時之車損照片可參，該擦撞因無礙於行車安全，故受處
    分人至今仍未加以修復，本件舉發單位所附之違規採證相片
    並未拍到該擦撞痕跡，且在臺灣與受處分人所有上開車輛相
    同款式及顏色的車子到處可見，本件經警舉發超速違規之車
    輛有可能是他人偽造受處分人車牌號碼使用之其他車輛，舉
    發單位應詳加查證；(三)本件舉發地點係在何處，受處分人並
    不知悉其詳細位置，且從彰化員林北上至臺北所行駛之道路
    以高速公路最為便捷，受處分人尚無行駛其他道路之理云云
    。
四、經查：
  (一)受處分人甲○○所有車牌2931-RG 號自用小客車，於97年3
    月23日下午4 時53分許，行經臺13線52.6公里處，經苗栗縣
    政府警察局交通分隊員警以雷達測速自動照相儀器測得之時
    速為79公里，超過規定最高速限時速60公里有19公里之事實
    ，業據證人即本件舉發員警乙○○於本院調查中結證綦詳（
    參見本院卷第28頁），並有原處分機關之移送書、原處分機
    關裁決處分之裁決書及採證照片附卷可參。又本件違規地點
    設置之雷達測速自動照相儀器，業經經濟部標準檢驗局於96
    年12月26日檢驗合格，有效期限至97年12月31日，本件受處
    分人遭照相採證逕行舉發其超速違規之時間，係在該檢定有
    效期限內，此有經濟部標準檢驗局96年12月26日所出具之雷
    達測速儀檢定合格證書影本1 紙在卷（參見本院卷第32頁）
    可憑，是該雷達測速自動照相儀器之準確性應無疑義，所測
    得之受處分人上開行車時速應屬真實可信，堪以認定。
  (二)受處分人異議稱：伊所有上開車號自用小客車，先前在員林
    曾經遭他車擦撞，車身後方及右側均留有明顯之擦撞痕跡，
    惟本件舉發採證照片之車輛並未照到該擦撞痕跡，故有可能
    係他人偽造其車牌號碼使用之其他車輛云云；復於本院調查
    中辯稱：97年3 月23日下午4 時53分許，伊並沒有駕駛車牌
    2931-RG 號自用小客車經過臺13線52.6公里處，伊不知道為
    何被照相，當天伊係與日本友人在臺北，3 月24日伊才南下
    ，採證相片上的這部車雖是伊的車子沒錯，但是依照伊的紀
    錄，伊並沒有經過違規地點，且伊也不知道違規地點是在哪
    裡，之前伊的車子在員林被撞，撞痕很明顯，伊不知道為何
    照片照不下來云云（參見本院卷第27頁至第28頁）。然查，
    依本件舉發受處分人駕車超速違規之採證照片所示，該違規
    車輛之廠牌、款式、顏色及車牌號碼，核與受處分人提出車
    損照片所示車輛及其所有自用小客車行車執照所示之廠牌、
    型式及顏色均相同（參見本院卷第8 頁至第9 頁、第32頁、
    第33頁），雖受處分人辯稱：該舉發照片未照到該車輛有擦
    撞之痕跡，有可能是他人偽造伊之車牌號碼使用之其他車輛
    云云，惟就上開舉發採證照片觀之，雷達測速自動照相儀器
    之設置地點與所拍攝到之違規車輛尚有一段距離，並經舉發
    現場之天色、光線及雷達測速自動照相儀器之拍攝角度等各
    種外來因素影響，未必能清楚照到該車輛之擦撞痕跡，且受
    處分人於本院調查中亦表示上開採證照片所示車輛，確係受
    處分人所有，而受處分人亦未曾就上開車輛申報過遺失，是
    上開經警舉發超速違規之自用小客車確係受處分人所有，應
    甚明確。又受處分人辯稱：舉發當天，伊係與友人在臺北之
    晶華酒店咖啡廳商談，並在長春路之粵苑餐廳用午餐，並未
    駕駛上開車輛行經員警舉發超速違規之地點云云，並提出晶
    華酒店及粵苑餐廳所開立之電子計算機統一發票影本各1 紙
    在卷（參見本院卷第6 頁）可憑，惟查，觀之上開2 紙統一
    發票影本所示，並無法證明受處分人確係於該所示之時間，
    在上開2 餐廳用餐消費之任何紀錄，且受處分人又無法提出
    其他相關消費單據（例如受處分人個人使用信用卡簽帳消費
    之收據等）以佐證其消費之事實，尚難認受處分人上開所辯
    可採。
五、綜上所述，受處分人確有駕駛上開車輛於上揭時、地，經苗
    栗縣政府警察局交通分隊設置之雷達測速自動照相儀器照相
    採證行車速度為時速79公里，超過最高速限時速60公里有19
    公里之事實，原處分機關依道路交通管理處罰條例第40條及
    違反道路交通管理事件統一裁罰基準表之規定，裁處受處分
    人罰鍰1,600 元並依同條例第63條第1 項第1 款規定記違規
    點數1 點，核無違誤，本件受處分人之異議為無理由，自應
    將其異議駁回。
六、據上論斷，應依道路交通管理處罰條例第87條第2 項、道路
    交通案件處理辦法第19條，裁定如主文。
中    華    民    國    97    年    7     月  29    日
                  交通法庭法  官    雷雯華
以上正本證明與原本無異。
如不服本裁定，應於送達後5日內向本院提出抗告狀。
                          書記官    陳如玲
中    華    民    國    97    年    7     月    29    日


司法院資訊處製作；財團法人民間司法改革基金會備份。
